Inventaris van het archief van de Directie Wetgeving en Juridische Zaken van het Ministerie van Onderwijs, Cultuur en Wetenschap, (1943) 1950-1986 (1990)
Nationaal Archief, Den Haag
- Taken, 2.
  - Beleid en regelgeving met betrekking tot andere ministeries, 2.4.
    - Ministerie van Justitie, 2.4.03.
      - Het adviseren van het ministerie van Justitie inzake het KB van 6 mei 1976 (Stb. 295) tot wijziging van het Burgerlijk Wetboek in verband met een ontslagverbod bij huwelijk, zwangerschap en bevalling., 1972-1976; 859; 1 omslag
      - Het adviseren van de minister van Justitie over de wijziging van het Burgerlijk Wetboek., 1974-1975; 860-861; 2 omslagen
        - Inzake een ontwerp van de Wet tot wijziging van de bepalingen omtrent de beëindiging van arbeidsovereenkomsten 1974-1975, 860
        - Inzake het opstellen van Boek 6 van het Nieuw Burgerlijk Wetboek, betreffende het leggen van een risicoaansprakelijkheid op de ouders van een kind beneden 16 jaar en de verrekening van vorderingen door of tegen de Overheid 1975, 861
      - Het adviseren van de minister van Justitie inzake het onderscheid in wet- en regelgeving naar nationaliteit, ras, godsdienst en/of taal., 1981-1982; 867; 1 omslag
    - Ministerie van Binnenlandse Zaken, 2.4.04.
      - Het adviseren van de minister van Binnenlandse Zaken over de wijziging van artikel 25 van de Gemeentewet incomptabiliteiten inzake de verenigbaarheid van het lidmaatschap van de gemeenteraad met de functies van leraar en onderwijzer., 1951-1958; 868; 1 omslag
      - Het adviseren van de minster van Binnenlandse zaken over een herziening van de Grondwet naar aanleiding van het eindrapport van de Staatscommissie tot Herziening van de Grondwet., 1953-1961; 869; 1 pak
      - Het adviseren van de minister van Binnenlandse Zaken over het opnemen van een bepaling in de Grondwet met betrekking tot de Kunsten., 1963-1964; 870; 1 omslag
      - Het adviseren van de minister van Binnenlandse Zaken inzake de Grondwetsherziening 1971., 1966-1971; 871-877; 3 omslagen en 4 pakken
        - Notulen van de werkgroep Grondwetsartikel 1966-1969, 871; 1 omslag
        - Stukken betreffende de adviesaanvraag aan de Onderwijsraad, het Eerste en Tweede rapport van de Staatscommissie van Advies inzake de Grondwet en de Kieswet, alsmede stukken inzake de intrekking van artikel 208, lid acht (onderwijsverslag) 1967-1969, 872
        - Stukken betreffende de behandeling in de Ministerraad van het Tweede rapport van de Staatscommissie van Advies inzake de Grondwet en de Kieswet 1969, 873
        - Tweede Rapport van de Staatscommissie van Advies inzake de Grondwet en de Kieswet 1969, 874; 1 omslag
        - Stukken betreffende het Tweede rapport van de Staatscommissie van Advies inzake de Grondwet en de Kieswet, klassieke grondrechten en de wijziging van artikel 208, tweede lid (onderwijsartikel) 1969-1971, 875
        - Stukken betreffende de wijziging van de bepaling inzake het inkomen van de Kroon, de kiesrechtleeftijden en de wijziging van artikel 208, tweede lid (onderwijsartikel) 1970-1971, 876
        - Nota betreffende de vraag of het wetsontwerp tot regeling van het Voortgezet Onderwijs grondwettelijk bezwaar oproept, met bijlagen 1971, 877; 1 omslag
      - Het adviseren van de minister van Binnenlandse Zaken inzake de intrekking van artikel 208, achtste lid van de Grondwet (onderwijsartikel)., 1969-1970; 878; 1 omslag
      - Het adviseren van de minister van Binnenlandse Zaken over de wijziging van artikel 208, tweede lid van de Grondwet inzake de vrijheid van onderwijs., 1970; 879; 1 omslag
      - Het adviseren van de minister van Binnenlandse Zaken over een ontwerp van de Wet tot wijziging van artikel 208, tweede lid van de Grondwet, betreffende een verklaring dat er grond bestaat een voorstel in overweging te nemen tot verandering in de Grondwet van de bepaling inzake de vrijheid van onderwijs., 1970-1971; 880; 1 omslag
      - Het adviseren van de minister van Binnenlandse Zaken inzake een ontwerp van de Wet gemeenschappelijke regelingen, houdende nieuwe voorzieningen inzake gemeenschappelijke regelingen tussen bepaalde openbare lichamen en andere rechtspersonen., 1970-1979; 881; 1 omslag
      - Het adviseren van de minister van Binnenlandse Zaken over een ontwerp van de Wet wijziging gemeentelijke indeling, betreffende nieuwe regels voor de procedure tot wijziging van de gemeentelijke indeling en regelen die bij de wijziging van de gemeentelijke indeling van toepassing zijn., 1971-1977; 882; 1 omslag
      - Het adviseren van de minister van Binnenlandse Zaken over een ontwerp van de Wet houdende de verklaring dat er grond bestaat een voorstel in overweging te nemen tot verandering in de Grondwet, strekkende tot opneming van bepalingen inzake sociale grondrechten., 1975-1976; 883; 1 omslag
      - Het adviseren van de minister van Binnenlandse Zaken over de wijziging van artikel 208 van de Grondwet (onderwijsartikel)., 1978-1982; 884-885; 1 omslag en 1 pak
        - 1978-1979, 884
        - 1980-1982, 885; 1 pak
      - Het adviseren van de minister van Binnenlandse Zaken inzake het opstellen van de Wet gelijke behandeling., 1981-1987; 886-887; 2 omslagen
        - 1981-1982, 886
        - 1983-1988, 887
    - Ministerie van Financiën, 2.4.05.
      - Het adviseren van de staatssecretaris van Financiën over een ontwerp van de Successiewet inzake de rechtspositie van openbare instellingen van Wetenschappelijk Onderwijs., 1964; 888; 1 omslag
      - Het adviseren van de minister van Financiën inzake het Besluit omzetbelasting 1968., 1967 - 1968; 889; 1 omslag
      - Het adviseren van de staatssecretaris van Financiën over de wijziging van het Financiële-Verhoudingsbesluit 1960 inzake de handhaving dan wel terugplaatsing van een gemeente, die door daling van het inwonertal in een lagere groep terecht zou komen, of na het jaar 1960 reeds is gekomen, in een hogere groep., 1976-1977; 890; 1 omslag
      - Stukken betreffende de verhouding van de nieuwe Comptabiliteitswet tot onderwijswetten., 1976-1979; 891; 1 omslag
      - Het opstellen van de paragraaf wetgeving in de Memorie van Toelichting bij de begroting van 1980, met bijlagen., 1976-1981; 892-898; 5 pakken en 2 omslagen
        - 1978 1976-1977, 892; 1 omslag
        - 1979 1978, 893; 1 omslag
        - 1980 Deel I 1979, 894
        - 1980 Deel II 1979, 895
        - 1980 Deel III 1979, 896
        - 1980 Deel IV 1979 -1981, 897
        - 1981 1980-1981, 898
      - Het adviseren van de minister van Financiën over een ontwerp van de Wet houdende regels voor het plaatsen van overheidsopdrachten voor leveringen van producten, ter uitvoering van de richtlijn 77/62/EEG van de Raad van de Europese Gemeenschappen., 1977-1979; 899; 1 omslag
    - Ministerie van Economische Zaken, 2.4.06.
      - Het adviseren van de minister van Economische Zaken over een ontwerp van de Vorderingswet, houdende regels betreffende het vorderen van zaken in buitengewone omstandigheden., 1955-1962; 900-901; 2 omslagen
        - 1955-1957, 900
        - 1957-1962, 901
      - Het adviseren van de staatssecretaris van Economische Zaken over de wijziging van het Vestigingsbesluit grafische bedrijven I 1952 (Stb. 493) en het Vestigingsbesluit grafische bedrijven II 1952 (Stb. 633) inzake het toestaan van andere reproductietechnieken dan tot dan toe gebruikelijk., 1961-1962; 902; 1 omslag
      - Het adviseren van de minister van Economische Zaken inzake het opstellen van een ontwerp van het Besluit houdende de onverbindendverklaring van bepalingen betreffende verticale prijsbinding in mededingingsregelingen., 1963-1964; 903; 1 omslag
      - Het adviseren van de minister van Economische Zaken inzake een ontwerp van de Wet accountantsadministratieconsulenten met nadere regelen betreffende het accountantswezen., 1969-1972; 904-905; 2 omslagen
        - 1969-1970, 904
        - 1970-1972, 905
      - Het adviseren van de minister van Economische Zaken over een voorstel van de Wet tot wijziging van de accountantswetgeving., 1985; 906; 1 omslag
    - Ministerie van Sociale Zaken, 2.4.07.
      - Het adviseren van de minister van Sociale Zaken en Volksgezondheid over een ontwerp van de Krankzinnigenwet inzake het wijzigen van de terminologie., 1958-1959; 907; 1 omslag
      - Het adviseren van de staatssecretaris van Sociale Zaken en Volksgezondheid over een ontwerp van de Wet tot wijziging van de Arbeidswet 1919 en de Steenhouwerswet 1921 inzake een arbeidsverbod voor 14-jarige jongens., 1962-1964; 908; 1 pak
      - Het adviseren van de minister van Sociale Zaken en Volksgezondheid over een ontwerp van het Besluit houdende regels voor het paramedische beroep van fysiotherapeut., 1963-1964; 909; 1 omslag
      - Het adviseren van de minister van Sociale Zaken en Volksgezondheid over het opstellen van wetgeving inzake het verlenen van arbeidsvergunningen aan vreemdelingen werkzaam op het gebied van het onderwijs., 1964-1969; 910; 1 omslag
      - Het adviseren van de minister van Sociale Zaken en Volksgezondheid over een concept nadere Memorie van Antwoord inzake een ontwerp van de Rijkswet tot goedkeuring van het Europees Sociaal Handvest, betreffende het stakingsrecht., 1969-1970; 911; 1 omslag
      - Het adviseren van de minister van Sociale Zaken en Volksgezondheid over de wijziging van de Wet op de leerplicht 1969 inzake het schrappen van artikel 35, sub A van deze wet., 1970; 912; 1 omslag
      - Het adviseren van de minister van Sociale Zaken en Volksgezondheid inzake het SER-besluit Fusiegedragsregels 1971., 1971-1974; 913; 1 omslag
      - Het adviseren van de minster van Sociale Zaken over de Wet van 1 maart 1980 (Stb. 86), houdende de aanpassing van de Nederlandse wetgeving aan de richtlijn van de Raad van de Europese Gemeenschappen van 9 februari 1976 inzake de gelijke behandeling van mannen en vrouwen., 1975 - 1980; 914-917; 4 omslagen
        - 1975-1978, 914
        - 1978-1979, 915
        - 1979, 916
        - 1979-1980, 917
      - Het adviseren van de minister van Sociale Zaken over een ontwerp van de Arbeidsomstandighedenwet, houdende bepalingen in het belang van de veiligheid, de gezondheid en het welzijn in verband met de arbeid., 1976-1981; 918; 1 pak
      - Het adviseren van de minister van Sociale Zaken over een ontwerp van de Rijkswet houdende de goedkeuring van het op 24 november 1977 te Straatsburg ondertekende Europees Verdrag inzake de rechtspositie van migrerende werknemers., 1977-1982; 919; 1 pak
      - Het adviseren van de minister van Sociale Zaken over het opstellen van een ontwerp van de Wet tot wijziging van de Arbeidsbemiddelingswet 1930 inzake het verplicht melden van vacatures, alsmede over een ontwerp van het Uitvoeringsbesluit verplichte vacaturemelding, houdende de vaststelling van een AMvB als bedoeld in de artikelen 9, tweede lid en 10 van de Arbeidsbemiddelingswet 1930., 1978-1980; 920; 1 omslag
      - Het adviseren van de staatssecretaris van Sociale Zaken en Werkgelegenheid over de Reparatiewet gelijke behandeling mannen en vrouwen., 1985; 925; 1 omslag
    - Ministerie van Cultuur, Recreatie en Maatschappelijk Werk, 2.4.08.
      - Het opstellen van een ontwerp van de Wet houdende voorzieningen met betrekking tot de begroting van uitgaven des Rijks voor het dienstjaar 1965 naar aanleiding van het KB van 14 april 1965 (Stb. 146) voor zover het de instelling van het departement van Cultuur, Recreatie en Maatschappelijk Werk en de toewijzing van taken aan dit departement betreft., 924; 1 omslag
      - Het adviseren van de minister van Cultuur, Recreatie en Maatschappelijk Werk over een ontwerp van de Kaderwet specifiek welzijn, houdende regels ten aanzien van de beleidsvoorbereiding, beleidsbepaling, uitvoering en bekostiging van voorzieningen op terreinen van specifiek welzijn., 1976-1982; 922-923, 926; 2 pakken en 1 omslag
        - 1976-1977, 923
        - 1978-1982, 922
        - 1982, 926; 1 omslag
      - Het adviseren van de minister van Cultuur, Recreatie en Maatschappelijk Werk inzake de harmonisatie van de Wet op het Basisonderwijs en de Kaderwet specifiek welzijn., 1979-1982; 921; 1 pak
    - Ministerie van Volksgezondheid en Milieuhygiëne, 2.4.09.
      - Het adviseren van de minister van Volksgezondheid en Milieuhygiëne over een ontwerp van de Wet op de dierproeven inzake dierproeven bij het Lager- en Middelbaar Onderwijs., 1971-1972; 927; 1 omslag
    - Ministerie van Welzijn, Volksgezondheid en Cultuur, 2.4.10.
      - Het adviseren van de minister van Welzijn, Volksgezondheid en Cultuur over een ontwerp van de Invoeringswet kaderwet specifiek welzijn., 1982-1983; 928; 1 pak
  - Zuivering, 2.5.
    - Het indienen, met het inacht nemen van het Zuiveringsbesluit 1945, en later weer intrekken van een ontslagbesluit ten aanzien van een ambtenaar., 1943-1978; 929-931; 3 omslagen
      - 1943-1958, 929
      - 1960-1974, 930
      - 1975-1978, 931
    - Zuiveringszaken., 1945-1980; 933, 953-954; 1 pak en 2 omslagen
      - B t/m G 1945-1980, 933; 1 pak
        Openbaarheid beperkt tot 01-01-2055
      - D t/m J 1967-1971, 953
        Openbaarheid beperkt tot 01-01-2046
      - H t/m Z 1974, 954
        Openbaarheid beperkt tot 01-01-2049
    - Zuiveringsbesluiten A t/m Z., 1960; 949; 1 omslag
      Openbaarheid beperkt tot 01-01-2035
    - Correspondentie alsmede een nota inzake de toepassing van het Zuiveringsbesluit 1945 ten aanzien van indienststelling bij het onderwijs., 1957-1968; 948; 1 pak
    - Het tot stand komen van reglementering inzake archiefonderzoek van het Rijksinstituut voor Oorlogsdocumentie (RIOD) in verband met de na-oorlogse zuivering., 1973-1979; 950; 1 omslag
    - Verzoekschriften inzake het eerherstel van E.J.L. Oosterhof, 1979-1987; 951-952; 2 omslagen
      - 1979-1980, 951
      - 1980-1987, 952